ACORDAO-COMPLETO-2422357

ACÓRDÃO DE RELAÇÃO

ACÓRDÃO DE RELAÇÃO 8541/2020 ATA 28/2020 - SEGUNDA CÂMARA

Acórdão 8541/2020-TCU-Segunda Câmara
	Trata-se de atos de concessão de aposentadoria, submetidos, para fins de registro, à apreciação do Tribunal de Contas da União (TCU) , de acordo com o art. 71, inciso III, da Constituição Federal. Os atos foram cadastrados e disponibilizados ao TCU por intermédio do Sistema de Apreciação e Registro de Atos de Admissão e Concessões (Sisac) , na forma dos arts. 2º, caput e incisos I a VI, e 4º, caput, da Instrução Normativa - TCU 78/2018.
	Considerando que o conjunto das verificações a que os atos foram submetidos concluíram pela não constatação de qualquer óbice à sua apreciação pela legalidade;
	considerando que o controle interno, no âmbito da sua competência definida nos arts. 11 e 12 da Instrução Normativa - TCU 78/2018, concluiu pela legalidade dos atos;
	considerando que o Ministério Público junto ao TCU também opinou pela legalidade dos atos;
	considerando que o Parquet, adicionalmente, propôs que a Secretaria de Fiscalização de Pessoal realize o monitoramento do ato de José Carlos Del Grande referente à parcela de decisão judicial não transitada em julgado, no valor de R$ 2.247,01, e "VENC.BAS.COMP.ART.15 L11091/05", no valor de R$ 25,39;
os ministros do Tribunal de Contas da União, reunidos em sessão de 2ª Câmara, ACORDAM, por unanimidade, de acordo com os pareceres emitidos nos autos e com fundamento nos arts. 71, inciso III, da Constituição Federal, 1º, inciso V, e 39, inciso II, da Lei 8.443/1992 e 260, § 4º, do Regimento Interno, em considerar legais, para fins de registro, os atos de concessão de aposentadoria aos interessados a seguir relacionados e em fazer a determinação de providência interna constante no subitem 1.8 abaixo.
1. Processo TC-Processo 005.410/2020-7 (APOSENTADORIA) 
1.1. Classe de Assunto: V.
1.2. Interessados: Eduardo Gonçalves da Silva (CPF XXX.540.192-XX) ; Gilberto Kier (CPF XXX.381.298-XX) ; Helio Plapler (CPF XXX.084.378-XX) ; Jose Carlos Del Grande (CPF XXX.719.398-XX) e Jose Carlos Vicente (CPF XXX.089.618-XX) .
1.3. Unidade: Universidade Federal de São Paulo.
1.4. Relatora: ministra Ana Arraes.
1.5. Representante do Ministério Público: procurador Rodrigo Medeiros de Lima.
1.6. Unidade Técnica: Secretaria de Fiscalização de Pessoal (Sefip) .
1.7. Representação legal: não há.
1.8. Determinações/Recomendações/Orientações:
1.8.1. determinar à Secretaria de Fiscalização de Pessoal que monitore o ato de José Carlos Del Grande referente à parcela de decisão judicial não transitada em julgado, no valor de R$ 2.247,01, e "VENC.BAS.COMP.ART.15 L11091/05", no valor de R$ 25,39.

Segunda Câmara

Universidade Federal de São Paulo.

Eduardo Gonçalves da Silva (CPF XXX.540.192-XX); Gilberto Kier (CPF XXX.381.298-XX); Helio Plapler (CPF XXX.084.378-XX); Jose Carlos Del Grande (CPF XXX.719.398-XX) e Jose Carlos Vicente (CPF XXX.089.618-XX).

ANA ARRAES

não há.

Procurador Rodrigo Medeiros de Lima.

APOSENTADORIA (APOS)

Secretaria de Fiscalização de Pessoal (Sefip).